

Soy una persona responsable, con don de gentes, capacidad de liderazgo, grandes habilidades sociales que favorecen el trabajo en equipo, buena gestión del estrés, entusiasta, con experiencia demostrable y con ganas de trabajar.

Mi carrera profesional está orientada a la informática, concretamente mi experiencia laboral ha sido realizar funciones de administración y gestión de las comunicaciones y sus recursos.

CONTACTO

TELÉFONO: 660-331-105

SITIO WEB:

https://javiergarciabenito.github.io

CORREO ELECTRÓNICO: Javiergb82@hotmail.com

JAVIER

GARCIA BENITO

Responsable de Servicio y Coordinador Técnico Service Manager

EXPERIENCIA LABORAL

INELCOM

Marzo-2022 – Actualidad // Responsable de Servicio y Coordinador Técnico

- Realizando tareas de gestión y coordinación tanto del personal como de los recursos de los distintos clientes asignados.
- Apoyo en la selección y contratación de personal.
- Coordinación entre los distintos departamentos de la empresa para soluciones eficientes.
- Trato directo con cliente para ejecución de planes.
- Soporte técnico y puesta en marcha de proyectos.

Ago-2020 - Mar-2022 // Ingeniero Backup en CGE GRUPO DIA

Prestando servicio en el CGE GRUPO DIA desempeñando las siguientes funciones:

- Liderando proyectos hasta su puesta en marcha y explotación del servicio.
- Supervisión de los distintos servicios.
- Creación de scripts, plantillas, e informes.
- Elaboración de cuadros de mando, seguimientos y KPIs.
- Conocimientos en los principales fabricantes de comunicaciones (Cisco, TELDAT, HP)
- Conocimientos en software de ticketing y monitorización
- Detección, diagnóstico y resolución de incidencias que afectan al servicio.
- Interlocución continua con cliente para satisfacer sus necesidades y corregir desviaciones.
- Soporte técnico a la operación del centro.
- Sustituciones eventuales del ingeniero de explotación en periodos vacacionales.

Ombuds Compañía de Seguridad / Administrador de Sistemas

Feb-2014 - Jul-2020

Dando continuidad en proyecto cliente "Patrimonio Nacional" para la seguridad.

- Implantando nuevas políticas en el sistema.
- Realizando integraciones en instalaciones de grandes envergaduras.
- Puestas en marcha de software de gestión de alarmas.
 Actualización de los distintos dispositivos de seguridad.

Isolux Corsan / Administrador de Sistemas

Nov-2011 - Feb-2014

Destinado en proyecto cliente "Patrimonio Nacional" para la seguridad.

- Gestionando las comunicaciones entre los diferentes palacios con sistemas Microsoft y firewall Cisco,D-Link y Zyxel.
- Solventado la problemática diaria tanto a nivel usuario como a nivel servidor.

WWW.OPTIZE.ES / Administrador de Sistemas

Feb-2010 / Oct-2011

- Mantenimiento del AD y de los servidores.
- Resolución de incidencias y comunicaciones.
- Gestión de usuarios de la oficina y sus sedes.
- Creación, modificación y eliminación de usuarios.
- Documentación de procedimientos.
- Migración de la plataforma Microsoft Server 2000 a Server 2008 y Exchange 2003 a 2008.
- Voz sobre IP con centralita C3 con sistema operativo Asterisk.
- Montaje de servidor FTP sobre servidor UNIX. Monitorización de procesos y maquinas con software Nagios.
- Creación, modificación y eliminación de reglas en firewalls NETasa.
- Gestión de incidencias internas con software GLPI.

Grupo NCL / Administrador de Sistemas

Nov-2008 / Ene-2009

- Instalación, mantenimiento y resolución de incidencias tanto a nivel de servidores como a nivel de estaciones de trabajo.
- Funciones realizadas exclusivamente en clientes de esta empresa, dando soporte telefónico, remoto y presencial en última instancia.
- Utilización de Acronis para Backups.
- Montaje, mantenimiento y actualización de servidores con plataforma Microsoft tanto de directorio activo, como Exchange, como servidores NAS.
- Resolución de incidencias a nivel usuario.

INDRA / Administrador de Sistemas

Mar-2006 / Sep-2008

- Administración y gestión del sistema.
- Montaje de servidores y soporte a estaciones de trabajo.
- Mantenimiento preventivo, de la red y directorio activo.
 Durante este periodo he estado en varios proyectos tanto de la administración pública como la privada gestionando principalmente usuarios, políticas de seguridad, securizando la red, usando servidores de la marca Dell con Windows Server 2003
- Montaje de unos servidores balanceados con Citrix para su conexión desde Argentina.
- Software Outlook para el seguimiento de incidencias.
- Software Veritas para las copias de seguridad.
- Software MySql para las bases de datos de los clientes.

BBVA / Operador de Sistemas

Ago-2005 / Feb-2006

- Gestión de las incidencias de los servidores.
- Monitorización de procesos y alertas.
- Todas las herramientas eran IBM, la principal, Tivoli.
- Uso del software Outlook para programar mantenimientos por las noches y escalar incidencias.

CRUZ ROJA ESPAÑOLA / Técnico Instalador

Feb-2005 / Jul-2005

• Realización instalaciones de aparatos de tele asistencia y programación de los mismos.

AMENA AUNA / Operador de Sistemas

Sep-2004 / Feb-2005

- Realización de tareas propias del puesto, como monitorización de los procesos y resolución de incidencias.
- Para la gestión de las incidencias y el tiempo que dedicaba cada departamento a ellas trabajamos con Remedy.
- Las herramientas de monitorización eran Control-M y Patrol-OVO.
- Las funciones básicas eran leer scripts, entender cómo y porque habían fallado y solventar la incidencia

EDUCACIÓN

ITIL 4 Foundation Certificated

PeopleCert - 2022

MASTER CISCO CCNA

Centro Tecnológico de Getafe - 2015

MASTER MCTIP MICROSOFT WINDOWS SERVER 2008

Centro Tecnológico de Getafe - 2009

CURSO SOLARIS 10 SUN MICROSYSTEM

Centro Tecnológico de Getafe - 2009

MASTERE CISCO CCNA

Academia CENEC - 2008

ADMINISTRADOR DE SISTEMAS Y REDES LOCALES

Curso realizado en el año 2005

PROGRAMACION ORIENTADA A OBJETOS

Curso realizado en el año 2003

GRADO MEDIO: EQUIPOS ELECTRONICOS DE CONSUMO

IES Palomeras Vallecas 2000-2002

3 meses de prácticas en la empresa ALO Comunicaciones como técnico microinformático.